Config:
  hfst:
    Gen: ../../../src/generator-gt-norm.hfst
    Morph: ../../../src/analyser-gt-norm.hfst
  xerox:
    Gen: ../../../src/generator-gt-norm.xfst
    Morph: ../../../src/analyser-gt-norm.xfst
    App: lookup

Tests:



# todo:
# Proofread the gold standard (below)
# Then: run analyser, then correct.


  Verb - jahtʼma: # Verb jahtʼma 'eng /est /fin' - full paradigm
     jahtʼma+V+Inf/mA: jahtʼma
     jahtʼma+V+Inf: jahtiq
     jahtʼma+V+ActPrtPrc: jahtʼnuq
     jahtʼma+V+PssPrtPrc: jahtit
     jahtʼma+V+Ind+Prs+ScSg1: jahti
     jahtʼma+V+Ind+Prs+ScSg3: jahtis
     jahtʼma+V+Ind+Prt+ScSg1: [jahti, jahtʼsõ]
     jahtʼma+V+Ind+Prt+ScSg3: [jahtʼ, jahtʼsõ]

